臺灣高等法院刑事裁定
110年度抗字第1380號
抗  告  人  張世昌



上列抗告人因聲請定其應執行刑案件，不服臺灣桃園地方法院中
華民國110年8月11日裁定（110年度聲字第2504號），提起抗告
，本院裁定如下：
    主  文
抗告駁回。                                             
    理  由
一、原裁定意旨略以：抗告人即受刑人張世昌因犯洗錢防制法等
    案件，先後經本院、臺灣桃園地方法院判處如附表所示之刑
    ，均經分別確定在案，有各該判決、本院被告前案紀錄表各
    1 份在卷可稽。如附表編號2所示犯行之犯罪日期，在附表
    編號1所示案件判決確定前，且受刑人所犯如附表編號2 所
    示宣告刑得易服社會勞動，但附表編號1所示宣告刑則不得
    易服社會勞動，依修正後刑法第50條第1項但書第4款規定，
    固不得併合處罰，惟本件係檢察官依受刑人請求聲請定其應
    執行之刑，此有臺灣桃園地方檢察署依102年1月23日修正之
    刑法第50條調查受刑人是否聲請定應執行刑調查表1 紙附卷
    可考（執聲卷第3頁），原審審核聲請人所附相關卷證，認
    其聲請為正當，並斟酌受刑人犯罪之情節及行為次數，對於
    受刑人所犯數罪為整體非難評價，爰依刑事訴訟法第477條
    第1項、刑法第53條、第51條第5 款及第50條第2 項規定，
    定其應執行期徒刑1年3月。
二、抗告意旨略以：抗告人請求量刑給予多減1個月，之前沒有
    易服社會勞動過，第1次可以服社會勞動不用進監獄，卻因
    為有毒品前科不能去服社會勞動以代替進去監獄執行，因此
    請求定應執行刑可以減少1個月云云。
三、按裁判確定前犯數罪者，併合處罰之；數罪併罰，有二裁判
    以上者，依刑法第51條之規定，定其應執行之刑；又宣告多
    數有期徒刑，於各刑中之最長期以上，各刑合併之刑期以下
    定其刑期，但不得逾30年；刑法第50條第1項本文、第53 條
    、第51條第5款分別定有明文。次按，法律上屬於自由裁量
    之事項，有其外部性界限及內部性界限，並非概無拘束。依
    據法律之具體規定，法院應在其範圍選擇為適當之裁判者，
    為外部性界限；而法院為裁判時，應考量法律之目的，及法
    律秩序之理念所在者，為內部性界限。法院為裁判時，二者
    均不得有所逾越（最高法院80年台非字第473號判例意旨參
    照）。又按數罪併罰之定應執行之刑，係出於刑罰經濟與責
    罰相當之考量，並非予以犯罪行為人或受刑人不當之利益，
    為一種特別的量刑過程，相較於刑法第57條所定科刑時應審
    酌之事項係對一般犯罪行為之裁量，定應執行刑之宣告，乃
    對犯罪行為人本身及所犯各罪之總檢視，除應考量行為人所
    犯數罪反應出之人格特性，並應權衡審酌行為人之責任與整
    體刑法目的及相關刑事政策，在量刑權之法律拘束性原則下
    ，依刑法第51條第5款之規定，採限制加重原則，以宣告各
    刑中之最長期為下限，各刑合併之刑期為上限，但最長不得
    逾30年，資為量刑自由裁量權之外部界限，並應受法秩序理
    念規範之比例原則、平等原則、責罰相當原則、重複評價禁
    止原則等自由裁量權之內部抽象價值要求界限之支配，使以
    輕重得宜，罰當其責，俾符合法律授與裁量權之目的，以區
    別數罪併罰與單純數罪之不同，兼顧刑罰衡平原則。（最高
    法院100年度台抗字第440號裁定意旨參照）。
四、經查：
  ㈠原審以抗告人犯如附表所示之罪，先後經判處如附表所示之
    刑，均已確定在案，有各該判決書及本院被告前案紀錄表附
    卷可稽，符合數罪併罰規定，經審核認檢察官之聲請為正當
    ，就抗告人所犯如附表所示之罪，定其應執行有期徒刑1年3
    月，係在附表各刑中之最長期有期徒刑1年1月以上，各刑合
    併之刑期有期徒刑1年4月以下。原審之裁量，核無逾越刑法
    第51條第5款所定之外部界限，且為貫徹刑法量刑公平正義
    之理念，適用「限制加重原則」之量刑原理，對抗告人給予
    適度之刑罰折扣，亦未逾越法律之規範目的及法律秩序理念
    規範之比例原則、平等原則、責罰相當原則、重複評價禁止
    原則等自由裁量之內部界限，當屬法院於個案中職權之適法
    行使，揆諸前開規定及裁判意旨說明，並無濫用裁量權等違
    法或不當之處。綜衡卷內事證及抗告人所犯數罪類型、次數
    、非難重複程度等情形，原審所定應執行之刑並未逾越法律
    所規定之範圍，原審定其應執行之刑時，核無明顯過重而違
    背比例原則或公平正義之情形，亦無違背整體法律秩序之理
    念及法律規範之目的，核屬原審法院定刑職權之適法行使，
    自不得任意指為不當。
  ㈡綜上，原審裁定抗告人所犯如附表所示之罪，定其應執行刑
    有期徒刑1年3月，均未逾越法律外部性界限及內部性界限，
    屬法院裁量職權之適法行使，並無違誤或不當。抗告人猶執
    前詞，提起抗告，為無理由，應予駁回。
據上論斷，應依刑事訴訟法第412條，裁定如主文。
中　　華　　民　　國　　110 　年　　9 　　月　　 9  　日
                  刑事第九庭    審判長法　官  潘翠雪
                                      法　官  陳信旗
                                      法　官  俞秀美
以上正本證明與原本無異。
如不服本裁定，應於收受送達後五日內向本院提出再抗告狀。
                                      書記官  謝崴瀚
中　　華　　民　　國　　110 　年　　9 　　月　　9 　　日
附表    編號  1 2 罪名  毒品危害防制條例 洗錢防制法 宣告刑  有期徒刑1年1月 有期徒刑3月 犯罪日期  107/01/06 108/06/25 偵查(自訴)機關年度案號  桃園地檢107年度毒偵字第 484號 桃園地檢109年度偵字第158號  最後事實審 法　院 高等法院 桃園地院  案　號 107年度上訴字第2833號 110年度審簡字第2號  判決 日   期 107/11/13 110/03/09  確定 判決 法院 最高法院 桃園地院  案號 108年度台上字第3170號 110年度審簡字第2號  判決確定日期 108/10/09 110/04/20 是否為得易科 罰金之案件  否 否 備註  桃園地檢108年度執字第16326號、109執緝462號（已執畢） 桃園地檢110年度執字第5908號